zh-TW: 相容的錨機錨索: 僅鏈條; 繩索與鏈條組合; 僅繩索; 合成繩索 (高模量); 其他
bg-BG: Съвместим котвен канат за шпил: Само верига; Комбинация от въже и верига; Само въже; Синтетично въже (високомодулно); Друго
es: Cadena de molinete compatible: Solo cadena; Combinación de cuerda y cadena; Solo cuerda; Cuerda sintética (alto módulo); Otro
th: ประเภทของสมอและเชือกที่ใช้งานด้วยได้: โซ่เท่านั้น; แบบผสมเชือกและโซ่; เชือกเท่านั้น; เชือกสังเคราะห์ (High-Modulus); อื่นๆ
da: Kompatibel ankerspil-ankerlænke: Kun kæde; Reb- og kædekombination; Kun reb; Syntetisk reb (højmodul); Andet
sl-SI: Združljiva veriga za vitel: Samo veriga; Kombinacija vrvi in verige; Samo vrv; Sintetična vrv (visokomodulna); Drugo
nb: Kompatibel vinsjstang: Kun kjetting; Kombinasjon av tau og kjetting; Kun tau; Syntetisk tau (høy modul); Annet
ko: 호환 윈들러스 로드: 체인 전용; 로프 및 체인 조합; 로프 전용; 합성 로프(고탄성); 기타
ro-RO: Cordon de vinci compatibil: Doar lanț; Combinație frânghie și lanț; Doar frânghie; Frânghie sintetică (modul înalt); Altele
de: Kompatible Ankerleine für Ankerwinden: Nur Kette; Kombination aus Seil und Kette; Nur Seil; Synthetikseil (High-Modulus); Sonstige
hu: Kompatibilis csörlőkar: Csak lánc; Kötél és lánc kombinációja; Csak kötél; Szintetikus kötél (nagy modulusú); Egyéb
ja: 互換性のあるウインドラスロープ: チェーンのみ; ロープ/チェーンの組み合わせ; ロープのみ; 合成ロープ (高弾性); その他
el: Συμβατό σκοινί βαρούλκου: Μόνο αλυσίδα; Συνδυασμός σχοινιού & αλυσίδας; Μόνο σχοινί; Συνθετικό σχοινί (υψηλού συντελεστή ελαστικότητας); Άλλο
fi: Yhteensopiva vinssiköysi: Vain ketju; Köyden ja ketjun yhdistelmä; Vain köysi; Synteettinen köysi (suurimoduulinen); Muu
zh-CN: 适配绞盘锚链: 仅锚链; 绳缆和锚链组合; 仅绳缆; 合成绳缆（高模量）; 其他
fr: Ligne de mouillage compatible avec guindeau: Chaîne uniquement; Combinaison de corde et de chaîne; Corde uniquement; Corde synthétique (haut module); Autre
nl: Compatibele ankerlijn voor ankerlier: Alleen ketting; Touw- en kettingcombinatie; Alleen touw; Synthetisch touw (high-modulus); Overige
tr: Uyumlu ırgat halatı: Sadece zincir; Halat ve zincir kombinasyonu; Sadece halat; Sentetik halat (yüksek modüllü); Diğer
pt-BR: Cabo de guincho compatível: Apenas corrente; Combinação de corda e corrente; Apenas corda; Corda sintética (alto módulo); Outro
it: cima del verricello compatibile: Solo catena; Combinazione corda e catena; Solo corda; Corda sintetica (ad alto modulo); Altro
lt-LT: Suderinamas inkaro lynas: Tik grandinė; Virvės ir grandinės derinys; Tik virvė; Sintetinė virvė (aukšto tamprumo modulio); Kita
cs: Kompatibilní kotvový řetěz/lano navijáku: Pouze řetěz; Kombinace lana a řetězu; Pouze lano; Syntetické lano (vysokomodulové); Jiné
pl: Kompatybilny typ liny kotwicznej do windy kotwicznej: Tylko łańcuch; Kombinacja liny i łańcucha; Tylko lina; Lina syntetyczna (wysokomodułowa); Inne
en: Compatible windlass rode: Chain only; Rope & chain combination; Rope only; Synthetic rope (high-modulus); Other
vi: Dây neo tời tương thích: Chỉ dùng xích; Kết hợp dây & xích; Chỉ dùng dây; Dây tổng hợp (mô-đun cao); Khác
pt-PT: Cabo de guincho compatível: Apenas corrente; Combinação de corda e corrente; Apenas corda; Corda sintética (alto módulo); Outra
sv: Kompatibelt ankare: Endast kätting; Kombination av lina och kätting; Endast lina; Syntetlina (high-modulus); Övrigt
hr-HR: Kompatibilno sidreno vitlo: Samo lanac; Kombinacija užeta i lanca; Samo uže; Sintetičko uže (visokomodularno); Ostalo
sk-SK: Kompatibilný navijak: Len reťaz; Kombinácia lana a reťaze; Len lano; Syntetické lano (vysokomodulové); Iné
ru: Совместимый якорный трос/цепь лебедки: Только цепь; Комбинация каната и цепи; Только канат; Синтетический канат (высокомодульный); Другое